Inventaris van het archief van Anthonie van der Heim, (1710) 1737-1746
Nationaal Archief, Den Haag
- Anthonij van der Heim als Raadpensionaris van de Staten van Holland en West-Friesland, 1737-1746, A
  - Bijzonder, A.2
    - Buitenlandse zaken, A.2.2
      - Buitenlandse zaken per land, A.2.2.6
        - Oostenrijk, A.2.2.6.6
          - Stukken betreffende een subsidie van zes miljoen gulden aan Karel VI, keizer van Oostenrijk; deels afschriften, 1738-1739; 778; 1 omslag
          - Uittreksel uit het register der resoluties van de Staten van Holland en West-Friesland van 3 en 26 november 1740 betreffende het bekend maken van de dood van keizer Karel VI van Oostenrijk en de gevolgen daarvan voor de politieke situatie in Europa. Met notulen opgemaakt door Van der Heim van de besognes hierop gehouden, 779; 6 stukken
            Uittreksel van 26 november gedrukt
          - Missive van kardinaal De Fleury van 22 november 1740 aan de gravin van Larraine inzake het overlijden van Karel VI; afschrift, 780; 1 stuk
          - Uittreksel uit het register der resoluties van de Staten van Holland en West-Friesland van 17 december 1740, betreffende een memorie van de secretaris van Maria Theresia, koningin van Hongarije en Bohemen, inzake troepenverplaatsingen van Pruisen. Met notulen opgemaakt door Van der Heim van de besognes hierop gehouden, 781; 2 stukken
          - Uittreksels uit de registers der resoluties van de Staten-Generaal in de periode 1740-1742, betreffende de gevolgen van het overlijden van Karel VI, keizer van Oostenrijk, en de opvolger van Maria Theresia en betreffende de invasie in Silezië door Pruisen, 1740-1742; afschrift, 782; 1 katern
          - Notules van het besogne van 1 december 1741 naar aanleiding van voorgaande resoluties van de Staten van Holland en West-Friesland inzake het verlenene van hulp aan Maria Theresia, koningin van Hongarije en Bohemen, 783; 1 stuk
          - Uittreksels uit de resoluties van de Staten van Holland en West-Friesland naar aanleiding van een resolutie van de Staten van Gelderland en de Staten van Stad en Lande van Groningen inzake het verzoek van Maria Theresia, koningin van Hongarije en Bohemen, om hulp bij de onderhandelingen over de neutraliteit met Frankrijk en bij bemiddelingspogingen tussen Spanje en Engeland, 1741; 784; 1 omslag
          - Uittreksel uit een brief van 28 december 1741, geschreven te Groningen, betreffende de rust die in Bremen heerst, terwijl de Franse troepen naderen en betreffende het bevoorraden van de troepen in de Republiek, 785; 1 stuk
          - Stukken betreffende een missive van 29 december 1741 van Maria Theresia inzake de Pruisische inval in Silezië; deels afschriften, 786; 6 stukken
            Brief in het Latijn
          - Akte van aanstelling van August Frederik, vorst van Waldeck, tot veldmaarschalk, door Maria Theresia; afschrift, 1741; 787; 1 stuk
          - Secrete resolutie van de Gecommitteerde Raden van Holland van 30 april 1742 betreffende het op korte termijn verlenen van financiële hulp aan Maria Theresia, koningin van Hongarije en Bohemen; concept, 788; 1 stuk
          - Aantekeningen op een memorie van Thaddens baron van Reischach, minister van de koningin van Hongarije en Bohemen, aan de Staten-Generaal van 4 mei 1742 betreffende het bewaren van de vrede in Europa en het versterken van de vriendschapsbanden tussen Oostenrijk en de Republiek; afschrift, 789; 1 katern
          - Notulen van de besognes gehouden naar aanleiding van de resoluties van 25 juli, 7 en 8 augustus 1742 inzake de financiële hulpverlening aan Maria Theresia, koningin van Hongarije en Bohemen, 790; 1 stuk
          - Uittreksel uit het register der resoluties van de Staten van Holland en West-Friesland van 7 augustus 1742, betreffende een memorie van de hertog van Aremberg en Thaddeus baron van Reischach, minister plenipotentiaris en extraordinaris envoyé van Maria Theresia, koningin van Hongarije en Bohemen, gericht aan de Staten-Generaal om mee te helpen de rust in Europa te herstellen, 1742, met bijlage, 791; 1 katern
            Geïnsereerde memorie in het Frans
          - Notulen van de besognes gehouden naar aanleiding van een voorstel van de Ridderschap om een gedeelte van het leger te mobiliseren, 1742; 792; 1 stuk
          - Stukken betreffende het verlenen van militaire en financiële steun aan Maria Theresia, koningin van Hongarije en Bohemen, door de Republiek; deels minuten en deels afschriften, 1742-1743; 793; 1 omslag
          - Brief van 10 maart 1743, geschreven te Wenen door N.N. aan N.N. betreffende de arrestatie van een aantal vrijmetselaars tijdens een bijeenkomst door een regiment soldaten op level van Maria Theresia, koningin van Hongarije en Bohemen; afschrift, 794; 1 stuk
          - Memorie betreffende het commando over de troepen die Maria Theresia, koningin van Hongarije en Bohemen moeten bijstaan; afschrift, (1743); 795; 1 stuk
          - Uittreksel uit het register der resoluties van de Staten van Holland en West-Friesland van 25 januari 1744 betreffende achterstallige betaling van subsidie aan Maria Theresia, koningin van Hongarije en Bohemen en betreffende het gereed houden van hulptroepen. Met notulen opgemaakt door Van der Heim van de besognes hierop gehouden, 796; 2 stukken
          - Uittreksel uit het register der resoluties van de Staten van Holland en West-Friesland van 31 januari 1744 betreffende een rapport op een memorie van Thaddeus van Reischach, extraordinaris envoyé van de koningin van Hongarije en Bohemen inzake de betaling van restanten van de toegezegde financiële hulp en inzake het nemen van de nodige maatregelen om in een oorlog te helpen. Met notulen opgemaakt door Van der Heim van de besognes hierop gehouden, 797; 1 stuk
          - Uittreksels uit de registers der resoluties van de Staten van Holland en West-Friesland naar aanleiding van missiven van Maria Theresia, koningin van Hongarije en Bohemen aan de Staten-Generaal, waarin ze om hulp verzoekt voor de oorlog tegen Frankrijk, 1744. Met bijlagen; afschriften, 798; 3 katernen
          - Uittreksel uit het register der resoluties van de Staten van Holland en West-Friesland van 8, 14 en 25 april 1744, betreffende de oorlogsverklaring van Frankrijk aan Engeland en het voornemen van Frankrijk om Maria Theresia, koningin van Hongarije en Bohemen de oorlog te verklaren, 1744. met bijlagen; afschriften. met notulen opgemaakt door Van der Heim van de besognes hierop gehouden., 799; 1 omslag
          - Stukken betreffende het vasthouden van vijf Hollandse schepen in de haven van Oostende door de Oostenrijkers; afschriften, 1744; 800; 1 katern en 2 stukken
            Zie ook inv.nr. 772
          - Memorie inzake de motivering van de koning van Pruisen om 50.000 man naar Bohemen op te laten rukken, tegen de koningin van Hongarije en Bohemen; afschrift, (1744); 801; 1 stuk
          - Memorie van het Hof van Wenen inzake de mogelijkheid om in de wintermaanden een verdedigingssysteem op te bouwen tegen Frankrijk; afschrift, 1745; 802; 1 katern
          - Uittreksel uit het register der resoluties van de Raad van State van 28 november 1745, inzake de kosten voor het transport van de artillerie naar de Oostenrijkse Nederlanden, 803; 1 stuk
          - Brief van 6 april 1746 en uittreksel uit een brief van 9 april 1746 van de graaf van Coberzel, minister van de koningin van Hongarije en Bohemen te Bonn aan de graaf van Rosenberg, minister van de koningin te Den Haag, betreffende het overnemen van de Münsterse troepen door de Republiek; afschriften, 804; 1 stuk
          - Memorie van Charles, prins van Waldeck, generaal in het Oostenrijkse leger, betreffende de versterking van het leger in de Zuidelijke Nederlanden; afschrift, (1746); 805; 1 katern
          - Uittreksel uit het verslag van een gesprek tussen professor Vitriarius en Willem Bentinck over de mogelijkheid om een minderjarige tot keizer te kronen; afschrift. Met bijlage; afschrift (1746), 806; 2 stukken
        - Polen, A.2.2.6.7
          - Uittreksel uit het register der resoluties van de Staten-Generaal van 26 februari 1736, inzake een schikking die Groot-Brittannië en de Republiek aan de strijdenden in de Poolse Successie Oorlog voorlegden; met geïnsereerde bijlage, (1735), afschrift, 807; 1 katern
          - Stukken betreffende krijgshandelingen in de Poolse Successie Oorlog en pogingen van kardinaal De Fleury om een voor Frankrijk zo gunstig mogelijke vrede te bewerkstelligen; afschriften, 1737; 808; 1 omslag
            Deels vertaald uit het Duits en Frans
          - Memorie van kardinaal De Fleury voor de graaf van Thörring, gezant van Beieren in Frankrijk, inzake de onderhandelingen over een vrede in de Poolse Successie Oorlog; afschrift, 1738; 809; 1 stuk
        - Rusland, A.2.2.6.8
          - Uittreksel uit het register der resoluties van de Staten van holland en West-Friesland van 26 oktober 1741, betreffende klachten van Zweden, dat de Hollanders toestemming hebben gevraagd aan Rusland om op de Oostzee handel te drijven. Met notulen opgemaakt door Van der Heim van de besognes hierop gehouden, 810; 2 stukken
          - Missive van de Staten-Generaal aan de Staten van Holland en West-Friesland betreffende het adviseren aan Rusland, dat in oorlog is met Zweden, om verzoeken van Hollanders om kaapvaart te mogen bedrijven af te wijzen; afschrift., 1742; 811; 1 katern
        - Spanje, A.2.2.6.9
          - Akten waarbij van de aanspraken op de Spaanse kroon door Karel, hertog van Berry, en door Philip, hertog van Orléans, wordt afgezien, 1712; 812; 2 stukken
            Beide stukken hebben deel uitgemaakt van een register
          - Uittreksel uit het register der resoluties van de Staten-Generaal van 6 september 1718, inzake de inval van Spanje in Sicilië, 1718. Met bijlagen hierop geïnsereerd, 813; 1 katern
            Bijlagen in het Frans en het Spaans
          - Stukken betreffende het houden van een conferentie tussen Spanje en de Republiek te Madrid, om de moeilijkheden bij de uitvoering van hun verdrag, gesloten in 1714, te bespreken 1728, 814; 1 omslag
          - Notulen van de besognes gehouden naar aanleiding van de resoluties van de Staten van Holland en West-Friesland van 20 juni 1740, betreffende rapportages van markies St. Gil, ambassadeur van Spanje in de Republiek; minuten, 815; 2 stukken
        - Zweden, A.2.2.6.10
          - Ordonnantie van Frederik, koning van Zweden, betreffende de rebellie van het Dalecarlische volk; afschriften, 1743; 816; 1 stuk
      - Documentatie, A.2.2.7
        - Publicaties betreffende verschillende Europese aangelegenheden, 1727-1745; 817; 1 pak
          In het Frans, Duits en Latijn
        - 's-Gravenhage Courant., 22 augustus 1731; 818; 1 stuk
        - Gazette de Cologne, 13 september 1740 en 7 oktober 1740; 819; 2 stukken
- Anthonij van der Heim als secretaris van de Generaliteitsrekenkamer, 1710-1727, B
  - Algemeen, B.1
    - Uittreksels uit de registers der resoluties van de Staten-Generaal van 27 december 1629 en 31 maart 1663, inzake het vaststellen van de termijn voor het indienen van de consenten op petities, 1629 en 1663, afschriften., (1720); 820; 2 stukken
    - Uittreksel uit het register der resoluties van de Staten-Generaal van 21 januari 1693, inzake een voorstel om moeilijkheden bij de Generaliteitsrekenkamer te vermijden bij de registratie van ordonnanties, 821; 1 stuk
  - Bijzonder, B.2
    - Financiën, B.2.1
      - Ordonnantie van de Raad van State van 16 maart 1643 op de verpachting van gruit in de Meijerij van 's-Hertogenbosch, 822; 1 stuk
      - Uittreksels uit de registers der resoluties van de Staten-Generaal van 29 oktober 1653, 25 september 1658, 21 augustus 1659 en 4 en 28 oktober 1660 inzake het voldoen aan hun financiële verplichtingen door de gewesten, 1653, 1658, 1659 en 1660; 823; 4 stukken
      - Uittreksel uit het register der resoluties van de Raad van State van 17 maart 1673, inzake de nalatigheid van ontvangers bij het innen van het geld, 824; 1 stuk
      - Uittreksel uit het register der resoluties van de Raad van State van 3 maart 1695 inzake klachten van de vier kwartieren van de Meijerij van 's-Hertogenbosch over de ontvangers van de gemene middelen, 825; 1 stuk
      - Aantekeningen van Anthonij van der Heim en anderen in de periode eind 17e eeuw - 1727, betreffende inkomsten en uitgaven van de generaliteitslanden, eind 17e eeuw; deels in het klad, deels afschriften, 826; 1 stukken
      - Lijsten van de opbrengsten van de Grote Bode in de Meijerij van 's-Hertogenbosch en in Antwerpen, 1714; 827; 3 stukken
      - Lijst van de inkomsten van de domeingoederen onder het ressort van de Generaliteit in Staats-Brabant en Staats-Vlaanderen; afschrift, (1734); 828; 1 stuk
      - Lijsten van de vacantiegelden en reiskosten van verschillende commissies uit de Staten-Generaal en de Raad van State over de periode 1661-1714 naar verschillende plaatsen in Limburg en Vlaanderen, (1715); 829; 1 katern
      - Staat van de inkomsten over de periode 1706-1715 uit de 20e, 40e 80e penning en uitgaven in Staats-Brabant en Staats-Vlaanderen, (1716); 830; 1 stuk
      - Missive van Anthonij van der Heim aan de 2e Grote Vergadering van de Staten-Generaal van 2 maart 1717 houdende een voorspel ter vermindering van de kosten van het comptoir-generaal en de colleges ter Admiraliteit; concept, 831; 1 katern
      - Staat van hetgeen Groot-Brittannië schuldig is aan de Republiek, 1721, afschrift. Met bijlage; afschrift, 832; 2 stukken
      - Stukken betreffende de vermindering van de lasten van de kwartieren in Brabant, 1724; 833; 1 katern en 1 stuk
        Katern gedrukt
      - Stukken betreffende het organiseren van een generaliteitsloterij, (1726); 834; 3 katernen en 1 stuk
    - Overige bemoeiingen, B.2.2
      - Rapport van rentmeester Tempelaar aan de Statem-Generaal over het onderhouden van de kerken in de Kempen; afschrift, (18e eeuw), 1663; 835; 1 katern
      - Akte van overeenkomst tussen de abt van Tongerie en de Raad van State, inzake het beheer en onderhoud van kerkelijke goederen in de Meijerij van 's-Hertogenbosch; afschrift, 1668; 836; 1 stuk
      - Memorie inzake de voordelen die het heeft om een regeling te treffen tussen de Raad van State en het kapittel van St. Bavo te Gent over de tienden, boven een rechterlijke uitspraak; afschrift, (1700); 837; 1 katern
      - Concept-reglement voor de schepenbank van Margraten; afschrift, 1717; 838; 1 stuk
      - Uittreksel uit het register der resoluties van de Staten-Generaal van 23 oktober 1726, bestemd voor Anthonij van der Heim, inzake de benoeming van Willem Buljard van Leefdaal tot predikant van Deurne; authentiek afschrift, 839; 1 stuk
- Anthonij van der Heim als thesaurier-generaal bij de Raad van State, C
  - Algemeen, C.1
    - Uittreksel uit het register der resolutie van de Raad van State van 19 juli 1727, waarbij Simon van Slingelandt afscheid neemt als thesaurier-generaal, 840; 1 katern
    - Stukken betreffende de aanstelling, instructies en ambtsbekleding van Anthonij van der Heim als thesaurier-generaal, 1727-1737, authentieke afschriften en afschriften., 841; 1 omslag
    - Lijst van de stukken door Anthonij van der Heim overgenomen bij zijn ambtsaanvaarding als thesaurier-generaal, 1727; 842; 1 katern
    - Aantekeningen van Anthonij van der Heim als thesaurier-generaal; deels in het klad, 1727-1736; 843; 1 omslag
    - Brieven van prins Willem van Oranje van 12 november 1735 en 5 maart 1736 aan Anthonij van der Heim, 1735 en 1736; 844; 2 stukken
      Brief van 12 november 1735 in het Frans
    - Memories en rapporten, ingediend bij de Raad van State, 1729- 1737; afschriften, 845-852; 8 omslagen
      - 1729 december 16 - 1730 december 20, 845
      - 1731 januari 9 - 1731 december 31, 846
      - 1732 januari 14 - 1732 december 12, 847
      - 1733 januari 5 - 1733 december 28, 848
      - 1734 januari 5 - 1734 december 30, 849
      - 1735 januari 14 - 1735 december 30, 850
      - 1736 januari 3 - 1736 december 21, 851
      - 1737 januari 2 - 1737 februari 8, 852
  - Bijzonder, C.2
    - Financiën, C.2.1
      - Uittreksel uit de registers der resoluties van de Raad van State van 1 augustus 1693 en 25 maart 1694 inzake de bijdrage van Drenthe aan de Generaliteit, 1693 en 1694; afschriften, (1730). Met bijlage, 1711; afschrift, 853; 3 stukken
      - Uittreksel uit het register der resoluties van de Raad van State van 30 juli 1717 betreffende de ongeldigheid van een contract gesloten tussen Eerssel en de abt van de keizerlijke abdij van Echternach, inzake de heffing van tienden in Eerssel, 1717; afschrift, 1730. Met bijlagen, 1640; afschriften, 854; 4 stukken
      - Uittreksel uit het register der resoluties van de Raad van State van 31 oktober 1724 betreffende de over de periode 1 juli 1706 -31 oktober 1724 door het comptoir-generaal van de Unie ontvangen renten; authentiek afschrift. Met bijlagen, 1722 en 1724; afschriften, 855; 1 omslag
      - Brief van J. Vechelen, administrateur van Van Dedem, rentmeester van de Baronie van Breda, van 16 oktober 1738 aan Van Echten inzake de heffing van de gemene middelen in de Baronie van Breda, 1728; 856; 1 stuk
      - Staat van de opbrengsten over de periode 1722-1728 van het hoofdgeld in de Baronie van Breda en van de verpachting van het gemaal in het Markiezaat van Bergen op Zoom, (1728). Met bijlagen, 857; 4 stukken
      - Rekest van het Oost- en Westkwartier en enkele heerlijkheden van het Markiezaat van Bergen op Zoom aan de Raad van State om uitstel van de invorderingstermijn van de verpondingen; zoals die op 10 juli 1729 in het reglement is vastgesteld, z.j.; 858; 1 katern
      - uittreksel uit het register der resoluties van de Raad van State van 17 februari 1730 betreffende het vaststellen van de hoogte van de borgtocht voor de ontvangers en rentmeesters van de generaliteitsmiddelen in Overijssel, 1730. Met bijlagen, 1726; afschriften, 859; 1 stukken
        Eén bijlage gedrukt
      - Stukken betreffende pogingen om Friesland zijn financiële verplichtingen te laten nakomen; afschriften, 1730; 860; 3 katernen
      - Uittreksels uit de resoluties van de Raad van State over de periode 1643-1728 betreffende de verponding van de tienden in de Baronie van Breda, (1730); 861; 1 stuk
      - Ordonnantie waarbij de vermindering van de verpondingen in verschillende plaatsen in de Meijerij van 's-Hertogenbosch wordt gecontinueerd; afschrift, 1733; 862; 1 stuk
    - Overige bemoeiingen, C.2.2
      - Stukken betreffende bemoeiingen van de Raad van State met Zeeland; deels in klad en deels afschriften, 1687-1735; 863; 1 omslag
      - Stukken betreffende de bemoeiingen van de Raad van State met de onlusten in Oost-Friesland; deels in klad en deels afschriften, 1721-1734; 864; 1 omslag
      - Reglement op het gebruik van het jacht van de Rekenkamer te Arnhem voor privé-doeleinden; afschrift, 1731; 865; 1 stuk
- Stukken behorende tot het archief van de Staten van Holland en West-Friesland, D
  - Index op de twee eerste gedrukte registers van de eerste resoluties over de periode 1653-1668, van de Staten van Holland en West-Friesland, (1669); 866; 1 omslag
  - Brieven van Jacob Johan Hamel Bruinincx, extraordinaris envoyé te Wenen, aan de Staten van Holland en West-Friesland, 1720, 1723, 1736 en 1737-1738; 867; 1 omslag
  - Missiven van Jacob Gillis, pensionaris van Haarlem, P. Marcus, pensionaris van Leiden, Jacob de la Bassecour, pensionaris van Amsterdam, Bruno van der Dussen, pensionaris van Gouda, Cornelis Boeij, pensionaris van Rotterdam en F.T.E. van Hoornbeek, pensionaris (?) van Delft, (aan Simon van Slingelandt) inzake de reglementen van de representatieve steden en het bevorderen van de verpondingen, in antwoord op een missive van de Staten van Holland en West-Friesland, deels met bijlagen. Met concept van de missive van de Staten van Holland en West-Friesland, 1733-1734; 868; 1 omslag
  - Brieven van Cornelis Calkoen, ambassadeur te Constantinopel, aan de Staten van Holland en West-Friesland, 1737-1744; 869; 1 omslag
  - Brieven van Jan Jacob Mauricius, minister te Hamburg, aan de Staten van Holland en West-Friesland, 1737-1738; 870; 1 omslag
  - Brieven van Jan Carel des Bordes, legatie-secretaris te Constantinopel, aan de Staten van Holland en West-Friesland, 1744-1746; 871; 1 omslag
  - Stukken betreffende de in beslagname van vijf schepen, komende van Curaçao, door Spaanse kapers, 1745 en 1747; deels afschriften, 872; 1 omslag
  - Memorie voor Frederik III, rijksgraaf van Salm, inzake zijn houding en handelingen in 1787, tijdens de troebelen; afschrift, 873; 1 katern
- Supplement (later aangetroffen stukken), E
  - Manuscripten of afschriften van delen van de "Staatkundige Geschriften" van Simon van Slingelandt en andere stukken, ca. 1700-1742; 874
    - "Oude regering van Holland", verhandeling over de Oude Regering van Holland onder de Graven, en van de verandering daar in gevallen sedert de troebelen, met memorie inzake het 14e artikel (Staatkundige geschriften I, pag 1-169), 1716, 1725, 1 band
    - Memorie inzake het 14e artikel (Staatkundige Geschriften I, p. 151-169), 1725, 1 stuk
    - "Discours over de defecten in de jegenwoordige constitutie der regering van den Staat der Vereenigde Nederlanden en over de middelen van redres (Staatkundige Geschriften I, p. 171-314), 1716, 1 band
    - "Discours over de constitutie der vergadering van de Hoog Mogende Heeren Staten-Generaal der Verenigde Nederlanden en over de materie en forme van haare deliberatiën (Staatkundige Geschriften II, p. 125-282), z.d., 1 omslag
    - Verhandeling van de instelling, instructies en ambt van de Raad van State (Staatkundige Geschriften III, p. 1-244, z.d., 1 omslag
    - "Historische verhandeling van het gesag over de militie van den Staat der Verenigide Nederlanden getrokken uit de registers en andere publique acten"(Staatkundige Geschriften IV, p. 1-286), [1730], 1 omslag
    - Stukken betreffende de militie, afschriften, 1714, 2 stukken
    - "Memorie over het redres der zaaken van de Admiraliteit (Staatkundige Geschriften IV, p. 287-354), 1719, 1 omslag
    - "Memorie tot informatie op het stuk van de militaire jurisdictie en specialijk van den Hogen Krijgsraad", 1703 of later, 1 omslag
    - Verhandeling betreffende de Hoge Krijgsraad, z.d., 1 stuk
    - "Beantwoording van de vraag, of er gevallen zijn waarin het geoorloft is te liegen", opstel van Simon van Slingelandt door secretaris Buys in mei 1742 aan Van der Heim gezonden, z.d., 1 omslag